臺灣宜蘭地方法院刑事判決　　　　　　　 94年度易字第373號
公　訴　人　臺灣宜蘭地方法院檢察署檢察官
被　　　告　甲○○
上列被告因竊盜案件，經檢察官提起公訴（94年度偵字第2442號
）及移送併辦（94年度偵字第3021、3096、3296號），嗣於本院
準備程序進行中，被告先就被訴事實為有罪之陳述，經裁定進行
簡式審判程序，本院判決如下：
    主  文
甲○○共同連續攜帶兇器竊盜，累犯，處有期徒刑壹年。扣案之
鐵剪貳把，均沒收之。
    事  實
一、甲○○前曾因毒品危害防制條例案件，分別經本院以92年度
    宜簡字第231號判決判處有期徒刑6月，如易科罰金，以300
    元折算1日確定、以93年度易字第21號判決判處有期徒刑7月
    確定，經接續執行後，甫於民國94年1月31日縮刑期滿執行
    完畢。詎甲○○猶不知悔改，竟仍基於意圖為自己不法所有
    之竊盜概括犯意，先後為下列竊盜犯行：
（一）於94年5月間某日，在宜蘭縣員山鄉○○路152號前，持其
      所有，客觀上具有危險性，足供作為傷害人身體、生命兇
      器使用之鐵剪1把，剪斷戊○○因承包台灣電力股份有限
      公司（下稱台電公司）宜蘭區營業處配電外線工程，方設
      置於該處之電線3條（每條長約4、5公尺），而竊取上開
      電線，得手後持以變賣，變賣所得供己花用。
（二）於94年8月上旬某日15時許，與陳俊豪（另移由本院併案
      審理中）基於竊盜犯意聯絡，一同前往宜蘭縣員山鄉○○
      路2之5號前，持前揭鐵剪1把，剪斷台電公司設置於該處
      之電線4條（每條長約19公尺），而共同竊取上開電線，
      得手後持以變賣，變賣所得朋分花用。
（三）於94年8月16日14時許，在宜蘭縣員山鄉○○路6至8號前
      ，持前揭鐵剪1把，剪斷台電公司設置於該處之電線1批，
      而竊取上開電線得手。
（四）於94年8月16日15時許，在宜蘭縣員山鄉○○路190巷10號
      前，持前揭鐵剪1把，剪斷台電公司設置於該處之電線1批
      ，而竊取上開電線得手。
（五）於94年8月20日19時許，在宜蘭縣壯圍鄉○○路58之3號前
      ，持其所有，客觀上具有危險性，足供作為傷害人身體、
      生命兇器使用之另1把鐵剪，剪斷丙○○設置於該處之電
      線1條（長約20餘公尺），而竊取上開電線，得手後持以
      變賣，變賣所得供己花用。
（六）於94年10月10日3時30分許，在宜蘭縣員山鄉○○路76巷7
      號前，持上開鐵剪1把，剪斷乙○○設置於該處之電線1批
      ，而竊取該批電線得手。
    嗣分別於94年8月17日5時30分許，甲○○載運其於94年8月1
    6日行竊所得之電線欲前往變賣時，在宜蘭縣宜蘭市○○路7
    號前，為警攔檢查獲，並扣得其所有之行竊工具鐵剪1把、
    於94年10月10日4時許，甲○○在宜蘭縣員山鄉○○路76巷7
    號前行竊得手，正欲離開現場之際，為乙○○所發現並報警
    ，而為警方當場查獲，並扣得其所有之行竊工具鐵剪1把後
    ，始為警循線查知上情。
二、案經台電公司訴請宜蘭縣警察局宜蘭分局報請臺灣宜蘭地方
    法院檢察署檢察官偵查起訴及移送併辦，嗣於本院準備程序
    進行中，被告先就被訴事實為有罪之陳述，經裁定進行簡式
    審判程序。
    理  由
一、上揭犯罪事實，迭據被告甲○○於警詢、檢察官偵訊及本院
    審理時坦承不諱，核與證人即台電公司員工丁○○○；證人
    即被害人戊○○、丙○○、乙○○；證人即共犯陳俊豪等人
    證述之情節，均大致相符，並有電力線路失竊現場調查報告
    表1件、現場相片21張、贓物認領保管單2件在卷可稽，復有
    被告所有之行竊工具鐵剪2把扣案可資佐證。依此，足徵被
    告上開自白確與事實相符，本件事證已臻明確，被告之犯行
    堪予認定，應依法論科。
二、按刑法第321條第1項第3款之攜帶兇器竊盜罪，係以行為人
    攜帶兇器竊盜為其加重條件，此所謂兇器，其種類並無限制
    ，凡客觀上足對人之生命、身體、安全構成威脅，具有危險
    性之兇器均屬之，且祇須行竊時攜帶此種具有危險性之兇器
    為已足，不論行為人是否於攜帶之初即有行兇之意圖、是否
    攜帶之目的在於便利行竊、是否於行竊之過程中已經使用該
    兇器，此觀最高法院70年台上字第1613號、79年台上字第52
    53號判例意旨及同院91年台上字第4078號判決意旨即明。查
    扣案之鐵剪2把為同一形式，均屬鐵製品、質地堅硬、長約6
    0公分乙節，業經本院勘驗屬實（見本院卷第84、85頁），
    如持之用以施暴、脅迫、抵抗而毆擊人體，依一般社會觀念
    ，將足以傷害人之身體、生命，自屬具有危險性之兇器，故
    核被告隨身攜帶上開鐵剪，且用以竊取電線之所為，係犯刑
    法第321條第1項第3款之攜帶兇器竊盜罪。被告先後6次竊盜
    行為，均時間緊接，方法相同，觸犯構成要件相同之罪名，
    顯係基於概括犯意反覆為之，應依連續犯之規定論以一罪，
    並依法加重其刑。另被告與陳俊豪間，就事實欄一（二）所
    載之竊盜犯行，有犯意聯絡及行為分擔，為共同正犯。又被
    告前因毒品危害防制條例案件，分別經本院以92年度宜簡字
    第231號判決判處有期徒刑6月，如易科罰金，以300元折算1
    日確定、以93年度易字第21號判決判處有期徒刑7月確定，
    經接續執行後，甫於94年1月31日縮刑期滿執行完畢之事實
    ，有卷附之臺灣高等法院被告前案紀錄表可資參照，其於有
    期徒刑之執行完畢後，五年以內再犯有期徒刑以上之本罪，
    為累犯，應依法遞加重其刑。爰審酌被告之品行、智識程度
    ；犯罪之動機、目的、手段、所得財物價值；為一己私利而
    竊取電線，影響供電系統之正常運作，且有造成人畜觸電之
    公共危險，惡性非輕；犯後已坦承犯行，態度尚佳及被害人
    所受損害等一切情狀，量處如主文所示之刑，以示警懲。至
    於扣案之鐵剪2把，均為被告所有，且均為供犯本罪所用之
    物等情，業據被告於本院審理時供明在卷，均應依刑法第38
    條第1項第2款之規定，宣告沒收之。
三、公訴人雖僅就事實欄一（三）、（四）所載之被告竊盜犯行
    提起公訴，餘如事實欄一（一）、（二）、（五）、（六）
    所載之其他連續竊盜犯行均未及於起訴書中論列，然被告已
    於本院審理時坦承該部份犯行，且檢察官亦就事實欄一（一
    ）、（二）、（五）、（六）所載之竊盜犯行移送併辦（94
    年度偵字第3021、3096、3296號），本院復認為此部分犯行
    與已起訴之部分，有連續犯之裁判上一罪之關係，為起訴效
    力所及，自應併予審理，附此敘明。
據上論斷，應依刑事訴訟法第273條之1第1項、第299第1項前段
，刑法第28條、第56條、第321條第1項第3款、第47條、第38條
第1項第2款，判決如主文。
本案經檢察官陳嘉瑜到庭執行職務。
中　　華　　民　　國　　94　　年　　12　　月　 　2　  日
                  臺灣宜蘭地方法院刑事第四庭
                      法  官  劉 家 祥
以上正本證明與原本無異。
如不服本判決，應於判決送達後10日內，向本院提出上訴狀（應
附繕本）。
                      書記官  邱 淑 秋
中　　華　　民　　國　　94　　年　　12　　月　　5 　　日
附錄本案論罪科刑法條全文：
刑法第321條第1項第3款
犯竊盜罪而有左列情形之一者，處六月以上、五年以下有期徒刑
：
三  攜帶兇器而犯之者。
